【裁判字號】    95,抗,614
【裁判日期】    950802
【裁判案由】    聲請法官迴避
【裁判全文】
臺灣高等法院刑事裁定                   95年度抗字第614號
抗  告  人
即  被  告  甲○○
上列抗告人因聲請法官迴避案件，不服臺灣板橋地方法院中華民
國九十五年六月三十日裁定（九十五年度聲字第一九一五號），
提起抗告，本院裁定如下：
    主  文
抗告駁回。
    理  由
一、按當事人遇法官於該管案件有刑事訴訟法第十七條之情形而
    不自行迴避，或法官於該管案件有同法第十七條以外之情形
    ，足認其執行職務有偏頗之虞者，得聲請法官迴避，刑事訴
    訟法第十八條定有明文。
二、抗告意旨略以：
  (一)為何黃正綱檢察官會將九十一年十月一日及十一月十三日偵
    查庭錄音帶湮滅銷毀，可見他貪污犯罪證據很明確。
  (二)既然甲○○向警察局報案，而黃正綱檢察官不採信，歡迎來
    控告謊報刑案及誣告刑責。
  (三)為何甲○○控告黃正綱、李海龍、楊四猛…等多位檢察官卻
    沒有一位比較清廉有正義感的檢察官來偵辦，難道接辦過的
    檢察官都有把柄在黃正綱檢察官手上，深怕偵辦會爆發司法
    史上非常罕見的板橋地檢署集體貪污。
  (四)請求板橋地院法官迴避移轉管轄，因該院有直接利害關係不
    敢偵辦、審理不公，如果沒有迴避，不敢搜索板橋地檢署，
    可見審理該案的法官也有牽涉貪污，收地檢署好處。
  (五)既然犯罪地點在板橋地檢署不能搜索，請問目前全省所有被
    告包括受刑人，被檢察官、法官指揮搜索，未經當事人同意
    取得的證據，係不當取得，應該釋放云云。
三、經查：所謂法官執行職務足認有偏頗之虞，係指法官與訴訟
    關係人具有故舊恩怨等關係，其審判恐有不公平者而言。此
    事由之有無，應以一般通常之人所具有之合理觀點，對於該
    承辦法官能否為公平之裁判，均足產生懷疑，且此種懷疑之
    發生，存有其完全客觀之原因，而非僅出諸當事人自己主觀
    之判斷者，始足當之。本件抗告人所舉迴避理由，仍未就台
    灣板橋地方法院法官執行職務有何偏頗之虞事項有所釋明，
    亦未提出任何可調查之證據，僅泛就台灣板橋地方法院九十
    五年易字第九一三號妨害名譽案件，提出其主觀之臆測，或
    對法律規定之誤解，尚難認已達於一般通常之人所具有之合
    理觀點，對於承審法官能否為公平之裁判，均足產生懷疑之
    程度，核與刑事訴訟法所定聲請法官迴避之事由尚有未合。
    是原審法院所為駁回其聲請之裁定，於法無違。本件抗告，
    為無理由，應予駁回。
據上論結，應依刑事訴訟法第四百十二條，裁定如主文。
中    華    民    國    95    年     8    月     2    日
                  刑事第十九庭  審判長法  官  宋  祺
                                      法  官  蔡明宏
                                      法  官  陳憲裕
以上正本證明與原本無異。
不得再抗告。
                                      書記官  劉育妃
中    華    民    國    95    年     8     月    4    日


司法院資訊處製作；財團法人民間司法改革基金會備份。
